【裁判字號】    97,上訴,5058
【裁判日期】    980312
【裁判案由】    毒品危害防制條例
【裁判全文】
臺灣高等法院刑事判決                97年度上訴字第5058號
上  訴  人
即  被  告  甲○○
                    現借提於臺灣臺北看守所
選任辯護人  徐維良  律師   （扶助律師）
上列上訴人因毒品危害防制條例案件，不服臺灣臺北地方法院97
年度訴緝字第76號，中華民國97年10月2日第一審判決（ 起訴案
號：臺灣臺北地方法院檢察署96年度偵字第11006號 ），提起上
訴，本院判決如下：
    主  文
原判決關於共同販賣第二級毒品及所定執行刑均撤銷。
甲○○共同販賣第二級毒品，處有期徒刑柒年貳月，未扣案行動
電話壹具（含0000000000號門號SIM卡壹枚 ）連帶沒收之，如全
部或一部不能沒收時，連帶追徵其價額或以其財產抵償之，未扣
案販賣毒品所得新臺幣肆仟伍佰元連帶沒收之，如全部或一部不
能沒收時，連帶以其財產抵償之。
其他上訴駁回。
上開改判部分所處之有期徒刑柒年貳月，與駁回部分所處之有期
徒刑柒年貳月，有期徒刑柒年貳月，應執行有期徒刑拾年，未扣
案行動電話壹具（含0000000000號門號SIM卡壹枚 ）連帶沒收之
，如全部或一部不能沒收時，連帶追徵其價額或以其財產抵償之
，未扣案販賣毒品所得新臺幣伍仟元沒收之，如全部或一部不能
沒收時，以其財產抵償之。未扣案販賣毒品所得新臺幣肆仟伍佰
元連帶沒收之，如全部或一部不能沒收時，連帶以其財產抵償之
。
    事      實
一、甲○○明知安非他命係屬毒品危害防制條例所規範管制之第
    二級毒品，依法不得持有及販賣，竟仍基於意圖營利之各別
    犯意，於民國96年 3月間，以其所持用之0000000000號行動
    電話門號及其所有之行動電話 1支，作為有意購買安非他命
    者與其交易時之聯絡工具，而販賣安非他命予江智祥 2次、
    販賣安非他命予莊城威1次，其具體情形如下：
  (一)96年 3月4日上午5時27分41秒，江智祥以0000000000號行動
    電話門號撥打甲○○使用之0000000000號門號，並於電話中
    表明欲購買 1公克之安非他命，獲甲○○允諾後，雙方相約
    在臺北縣板橋市○○路附近某處碰面，到場後甲○○交付約
    1公克之安非他命1包予江智祥，並向江智祥收取價款新臺幣
    （下同）4千元。
  (二)96年3月20日晚間6時46分56秒，江智祥使用0000000000門號
    撥打甲○○之0000000000門號行動電話，欲前往甲○○住處
    向其購買安非他命，惟當時甲○○恰巧欲與友人出門，故於
    電話中告知其會將江智祥欲購買之安非他命放在住處門口之
    藍色雨傘內，並要求江智祥將購買安非他命之價金 1千元投
    入信箱即可，江智祥嗣依指示前往甲○○位於臺北縣新店市
    ○○路117巷3弄20號1樓住處，順利購買取得安非他命1小包
    。
  (三)96年 3月20日晚間，江智祥之友人莊城威有意購買安非他命
    ，江智祥因而於晚間10時36分47秒，撥打電話向甲○○表示
    有朋友欲購買安非他命，徵得甲○○同意後，江智祥即將甲
    ○○之電話號碼告知莊城威，由莊城威自行於同日晚間10時
    39分31秒，使用0000000000門號與甲○○之0000000000門號
    通話，表明係江智祥之朋友，欲購買 4,500元之安非他命等
    語，甲○○同意後，即聯絡指示莊城威前往臺北縣新莊市○
    ○路某便利商店附近會合，並指派與其具有販賣安非他命毒
    品犯意聯絡、年約20歲之不詳姓名男子前往約定地點，將安
    非他命1包（重約1公克）交予莊城威，並向莊城威收取現金
    4,500元。
二、上開以行動電話交易毒品之過程，均經警方實施通訊監察而
    監聽在案，嗣經警方及檢察官通知傳喚江智祥、莊城威到場
    訊問，始查悉上情。
三、案經臺北市政府警察局報請臺灣臺北地方法院檢察署檢察官
    偵查起訴。
    理      由
壹、證據能力部分：
    本件證人江增健於偵查中向檢察官陳述時，業經檢察官依法
    命其具結在案，經核並無顯有不可信之情況，被告及辯護人
    對於該證人陳述之證據能力亦不爭執（見原審97年度訴緝字
    第76號卷【以下簡稱原審卷】第55頁），另證人江智祥、莊
    城威均經原審傳喚到庭作證，經被告及辯護人合法踐行詰問
    程序，以保障渠等對質詰問權利，上開證人證述之筆錄並經
    原審依法提示予被告及辯護人，踐行合法之調查證據程序，
    從而前述供述證據於本件自均有證據能力無訛。另本件被告
    使用之0000000000號行動電話通訊監察譯文，係臺北市政府
    警察局依法向檢察官提出通訊監察之聲請，由臺灣板橋地方
    法院檢察署檢察官核發通訊監察書後，依法對被告使用之行
    動電話進行通訊監察所得之監聽譯文，有該署通訊監察書在
    卷可稽（見偵查卷第46至47頁），應認有證據能力。
貳、實體部分：
一、訊據被告甲○○固不否認曾與江智祥、莊城威二人有通訊監
    察譯文內容所示之對話情形，惟矢口否認有何販賣安非他命
    犯行，辯稱：(一)96年3月4日係接獲江智祥電話詢問有無安非
    他命，伊就跟江智祥一同前往板橋找朋友「阿志」合資購買
    安非他命，江智祥出4千元，伊出1千元，且購得之安非他命
    均被江智祥拿走，自己根本沒有分到；(二) 96年3月20日與江
    智祥通話中提到安非他命放在雨傘裡、錢放在信箱內等語，
    係因96年3月4日與江智祥合資向「阿志」購買安非他命，毒
    品卻全遭江智祥取走，伊已經出資 1千元卻未拿到毒品，為
    使江智祥將 1千元放入信箱歸還，才叫江智祥去雨傘那裡拿
    安非他命，實際上伊並未將安非他命放入信箱，事實上亦根
    本無該次交易，江智祥所述均不實，因伊曾與江智祥前女友
    在一起，致江智祥不滿，方故意撥打電話向伊表示欲購買毒
    品而加以構陷；(三)伊確有接獲莊城威詢問購買安非他命之電
    話，惟因與莊城威不認識，所以就叫莊城威直接找友人「阿
    志」詢問聯絡，並未接觸安非他命及金錢，亦不知莊城威到
    底有無跟「阿志」交易成功云云。經查：
  (一)96年 3月4日上午5時27分41秒電話聯絡後，販賣安非他命予
    江智祥部分：
    1.江智祥於96年3月4日上午5時27分41秒，曾以其000000000
      0號行動電話門號撥打甲○○使用之0000000000號門號，
      二人之通話內容如下：
      甲○○：喂。
      江智祥：有沒1克的東西，現金。
      甲○○：你不是沒錢。
      江智祥：有。
      甲○○：剛剛講沒錢，現在又有錢。
      江智祥：有，1克現金。
      甲○○：那你要不要請我用啊。
      江智祥：1克現金有沒辦法。
      甲○○：有啊，怎麼沒辦法。
      江智祥：那什麼時候到？
      甲○○：哪裡？
      江智祥：板橋板南路啊。
      甲○○：你現在在那邊喔？
      江智祥：我可以過去啊，我現在在中正路啊，新海橋下，
              過去大概10分鐘，我要1克的東西啊。
      甲○○：我先打電話再打給你好不好？
      江智祥：我先過去板南路啊。
      甲○○：不用啊，我先問我朋友有沒有。
      江智祥：好，3分鐘。
      此有被告持用之0000000000號門號通訊監察譯文在卷可稽
      （見原審卷第116頁），核與證人江智祥證稱有使用00000
      00000 電話與甲○○通話，上開通訊監察譯文確為伊與甲
      ○○之通話內容等語相符（見偵查卷第10頁、第42頁、本
      院卷第152頁 ），被告亦坦承與江智祥間確有上開通話事
      實，故前揭通話內容確為真實。
    2.而上開通話，係因江智祥欲購買 1公克之安非他命，方撥
      打前揭電話予被告，於電話中予被告談妥購買數量後，雙
      方即約在臺北縣板橋市○○路附近見面交易，而以 4千元
      之價格購得安非他命 1包等情，業據證人江智祥於偵訊時
      證稱：這通電話是我撥打，我要買1公克的安非他命，要3
      、4 千元，這次有成交，交易地點是在板橋市○○○路，
      一手交錢、一手交貨等語綦詳（見偵查卷第42頁），及於
      原審證稱：我有跟被告拿過毒品，是先用手機跟他聯絡，
      然後約好地點，就直接到約定地點向被告拿毒品，並當場
      給付款項給被告，這通電話是我和被告購買毒品的通話內
      容，這次我有買到安非他命，我向被告購買的價格應該是
      3 、4千元等語明確（見原審卷第152頁正、反面）。被告
      雖辯稱係與證人江智祥各出資1千元及4千元向友人「阿志
      」購買毒品，向「阿志」購買時江智祥亦有在場云云（見
      本院卷第153頁反面 ），惟此非僅經證人江智祥當庭否認
      ，證稱：「被告說的不對，我是向被告買，我沒有跟被告
      一起去向他的朋友買過」等語在卷（ 見原審卷第154頁 ）
      ，且依前開通訊監察譯文雙方對話之內容以觀，顯係證人
      江智祥有意購買 1公克之安非他命，而單方向被告詢問可
      否出售取得，並無任何被告共同出資向他人合購之字語，
      被告所辯顯與通訊監察譯文及證人江智祥證述不符，應係
      事後卸責之詞，不足採信。至於證人江智祥就該次向被告
      購買安非他命之價格雖證稱「約3、4千元」，惟依被告自
      承：「96年3月4日證人要調4千元的安非他命」等語（ 見
      本院卷第153頁反面），應堪認定雙方議定之價款為4千元
      。被告前揭所辯，係事後畏罪之詞，並無足採。
  (二)96年3月20日晚間6時46分56秒通話後，販賣安非他命予江智
    祥部分：
    1.甲○○於96年3月20日晚間6時46分56秒，以其0000000000
      號行動電話門號撥打江智祥使用之0000000000號門號，二
      人之通話內容如下：
      江智祥：喂。
      甲○○：到哪了？
      江智祥：我還在中和，塞車耶。
      甲○○：摩托車還會塞喔。
      江智祥：對啊，摩托車還會塞，真的很塞，景平路很塞。
      甲○○：那大約還要多久？
      江智祥：大約還要15分鐘。
      甲○○：這麼久。
      江智祥：15分鐘到可以嗎？7點到。
      甲○○：跟誰？
      江智祥：我跟我朋友，我叫他載我。
      甲○○：我跟你講喔，等一下你進來的時候一個人進來喔
              。
      江智祥：喔。
      甲○○：把它丟在外面三民路上。
      江智祥：你要請我用喔？
      甲○○：沒，我要出去，我要跟阿猴出去，我先講喔，我
              把東西放在我家門口，一支藍色的雨傘，在裡面
              摸就可以摸到一個紅包袋。
      江智祥：1千塊呢？
      甲○○：投進去信箱裡面。
      江智祥：好啊，我一張紙好不好。
      甲○○：你就見不到我了。
      江智祥：你東西多一點啦。
      甲○○：什麼多一點？
      江智祥：我很久沒玩了。
      甲○○：我是用一個價錢瞥的啊，我給你0.25。
      江智祥：你有沒有多一點給我，我要Q啊，我等一下要找
              個宗易Q啊。
      甲○○：要不然你1千塊可以拿到0.2嗎。我給你0.25耶。
      江智祥：好，那多一個袋子給我Q。
      甲○○：我那個袋子是0.1的，自己回去秤，沒有0.35我
              頭給你。
      江智祥：多給一個袋子。
      甲○○：我袋子是0.1的。1千啦。
      江智祥：好，15分鐘，拜拜。
      此有被告持用之0000000000號門號通訊監察譯文在卷可稽
      （見原審卷第119頁 ），核與證人江智祥證稱該內容確屬
      伊與被告通話內容等語相符，被告亦坦承與江智祥間確有
      上開通話事實。
    2.關於上開通話之原因，係因江智祥欲前往被告住處向被告
      購買安非他命，惟當時甲○○恰巧欲與友人出門，故告知
      江智祥會將安非他命置於住處門口藍色雨傘內，並指示江
      智祥將購買安非他命之 1千元投入信箱等情，迭據證人江
      智祥於偵訊時具結證稱：之前施用毒品來源是向甲○○購
      買，我是以0000000000撥打甲○○0000000000的電話，（
      上開通訊監察譯文電話）是我打的，我買 1千元，有成交
      ，交易地點是他家，因他不在家，所以把毒品放在他家外
      面的雨傘裡等語（見偵查卷第42頁），及於原審證稱：有
      跟被告買過毒品，（監聽譯文）就是我向被告購買安非他
      命的話內容等語明確（見原審卷第151頁反面 ），核與通
      訊監察譯文內容相符。至於證人江智祥雖於偵訊時證稱：
      「毒品放在他家外面的雨傘裡，我也把錢放在雨傘裡」等
      語（見偵查卷第42頁），而指係將購買安非他命之 1千元
      置入雨傘內云云，惟嗣後再度接受檢察官詢問時，即已澄
      清證稱：「他（甲○○）把毒品放在雨傘裡，我把錢放到
      信箱裡，我上次記錯了」等語 （見偵查卷第108頁），於
      原審亦證稱：「（ 問：為何於96年6月20日偵訊時證稱錢
      是放在雨傘裡，與通聯內容約定放在信箱不符？）應該是
      說錯了，那次交易的情形是被告把安非他命放在雨傘裡，
      我把錢放在信箱裡。我是從雨傘裡拿到安非他命後，然後
      把錢放在信箱裡。」 等語（見原審卷第152頁反面）；參
      以被告於上開通話當中明確指示證人江智祥將 1千元放入
      信箱，因認證人江智祥前揭亦將現金放入雨傘之證詞，為
      一時記憶錯誤所致，應以其嗣後所稱現金放入信箱而與通
      訊監察譯文內容相符之證述為可採。被告之辯護人指稱證
      人江智祥前後證述矛盾、不足採信云云，尚非可採。被告
      又辯稱其曾與江智祥前女友在一起，遭致江智祥不滿，故
      意撥打電話表示欲購買毒品，而刻意誣陷伊云云。惟證人
      江智祥於檢察官偵訊及原審審理作證時，均經檢察官及本
      院依法命具結在案，其於擔負偽證罪責之情形下，仍始終
      為前揭證述，其證詞復與通訊監察譯文相符，自具有相當
      之可信度，且證人江智祥固坦承與女友吵架後，其女友曾
      與被告往來，惟亦證稱表示：伊僅是心裡不高興，並沒有
      要對被告怎麼樣，與被告間並未因此鬧翻，且本次向被告
      購買安非他命時，即為被告與伊女友在一起的時間等語（
      見原審卷第153頁 ），參以本件查獲被告販賣毒品過程，
      首先係警方因槍砲案件而監聽江智祥之0000000000電話，
      通訊監察過程中發現江智祥與使用0000000000電話、綽號
      「阿勳」之男子經常聊及毒品交易事宜，故進一步擴線監
      聽甲○○使用之電話，嗣並分別前往甲○○、江智祥住處
      執行搜索，江智祥自願前往警局製作筆錄時坦承施用毒品
      ，並指證甲○○販賣毒品等情，業據承辦本件之臺北市政
      府警察局刑事警察大隊偵查佐江增健於偵訊時證述綦詳（
      見偵查卷第41至42頁），足見本件係因警方對被告及江智
      祥二人實施通訊監察結果，因而自行掌握渠等毒品交易情
      資，尚非江智祥主動向警方指證檢舉被告販毒，則證人江
      智祥於96年 3月20日晚間撥打電話予甲○○購買安非他命
      時，二人既仍有往來，且均不知受警方監聽，自無被告所
      述江智祥藉言購買安非他命故意誣陷之情形。被告辯稱與
      江智祥有恩怨糾紛，係遭江智祥不實證詞誣陷云云，依前
      揭說明，核係卸飾之詞，與其前開否認犯罪之答辯，均非
      足採。
  (三)96年3月20日販賣安非他命予莊城威部分：
    1.證人江智祥於96年3月20日晚間10時36分47秒許，使用000
      0000000 號電話撥打甲○○之0000000000號電話，渠等對
      話內容如下：
      江智祥：喂，阿勳喔，你打電話給我朋友好不好，他要拿
              東西。
      甲○○：啊...又不認識。
      江智祥：不會啦，我不錯的朋友。
      甲○○：剛剛那個啊？
      江智祥：不是，另外一個。
      甲○○：又另外一個。
      江智祥：因為樹林的藥頭被抓了。
      甲○○：你剛剛有沒有拿到？
      江智祥：有啊。
      甲○○：我藏得很好喔。
      江智祥：哈哈，不然你打電話給我朋友。
      甲○○：他叫什麼？
      江智祥：阿威啦，威威。
      甲○○：不要啦，他要多少？
      江智祥：拿一張吧。
      甲○○：他住哪？
      江智祥：住板橋，他會過去你那邊拿，我叫他打電話給你
              喔。
      甲○○：不要跟他講我叫阿勳喔。
      江智祥：好，阿猴好不好，好啦，阿龍就好。
      甲○○：不要，我叫小森啦。
      江智祥：好啦，我打給他，拜拜。
      嗣江智祥之友人莊城威隨即於同日（96年 3月20日）晚間
      10時39分31秒許，使用0000000000門號與甲○○之000000
      0000門號通話，其對話情形如下：
      莊城威：喂。
      甲○○：嗯，你誰？
      莊城威：阿祥有沒有說我要打電話給你？
      甲○○：你是他朋友喔？
      莊城威：對啊，他剛有打電話跟你聯絡嗎？
      甲○○：有。
      莊城威：我就是他朋友，請問一下方便跟你拿嗎？
      甲○○：多少？
      莊城威：我不知道你那裡行情如何？五張的話OK嗎？一個
              啦，你那裡一個多少？
      甲○○：你要一個5000喔？
      莊城威：我們這邊是45啦，你們那邊是5000嗎？
      甲○○：沒有啊。
      莊城威：你們那邊多少？
      甲○○：實重嗎？
      莊城威：對啊，算實重，不含袋啦。
      甲○○：就是12喔，不含秤下去...。
      莊城威：還多0.2啦。
      甲○○：就1.2啦是不是？
      莊城威：對，跟你那邊有沒有一樣？
      甲○○：因為我們這邊放含袋啦，不然一樣給你1.2。
      莊城威：因為我是不太想跟那個拿了。
      甲○○：阿祥喔？
      莊城威：不是，阿祥沒在放，因為我這邊也有認識一個，
              他放的不是很好，他中間還有一個會跟我凹，他
              會很兇。
      甲○○：現在外面東西都很差我知道。
      莊城威：其實他不想讓我跟他聯絡，我不喜歡這樣子。
      甲○○：那他東西好不好？
      莊城威：東西還不錯。
      甲○○：整塊的嗎，還是7的？
      莊城威：嗯...
      甲○○：水水的嘛？
      莊城威：對，水水的。
      甲○○：我給你一克好了，一粒這樣子。
      莊城威：大顆的嘛。
      甲○○：對，一顆就一克。
      莊城威：那我們要怎麼拿？
      甲○○：你住哪裡？
      莊城威：我住樹林這邊。
      甲○○：一樣樹林喔。
      莊城威：距離有點遠，蠻遠的。
      甲○○：沒關係那我過去板橋。
      莊城威：你要過來板橋喔？看你啊，都方便。
      甲○○：騎摩托車嗎？
      莊城威：都有。
      甲○○：那開車好了。
      莊城威：要約板橋那裡？
      甲○○：板橋...文化路。
      莊城威：還是你要過來我這邊？
      甲○○：我不過去那邊。
      莊城威：好好，文化路哪裡？
      甲○○：文化路往火車站那個方向，那個是館前西是不是
              ，全國電子那裡。
      莊城威：那裡我不是很熟。
      甲○○：不然你到文化路打給我。
      莊城威：你先到還是我先到？
      甲○○：應該你先到，我要先去新莊。
      莊城威：要去拿嗎？
      甲○○：不是。
      莊城威：還是我們約在新莊？
      甲○○：你新莊比較近嗎？
      莊城威：對啊。
      甲○○：那新莊中華路好了。
      莊城威：在哪？
      甲○○：....。
      莊城威：找一下應該知道。
      甲○○：思源路那邊，看到中港路左轉，反正你到中港路
              打給我好了，那你多久到？
      莊城威：我去還要等你多久？
      甲○○：我要看你多久到？因為我要安排路程。
      莊城威：我應該10分鐘以後到。
      甲○○：好，OK。
      上開各情，有被告之0000000000號門號通訊監察譯文在卷
      可按（見原審卷第119至121頁），核與證人江智祥、莊城
      威證稱該內容確屬渠等與被告通話內容等語相符，被告亦
      坦承與江智祥、莊城威間確有上開通話事實。
    2.前述通話原因，乃因江智祥之友人莊城威有意購買安非他
      命，故先由江智祥撥打電話向被告表達有朋友欲購買安非
      他命之意，徵得甲○○同意後，江智祥即將被告之電話號
      碼告知莊城威，由莊城威自行於稍晚之時間撥打被告電話
      ，表明係江智祥之朋友，欲購買 4,500元之安非他命，獲
      被告同意後，即依指示前往臺北縣新莊市○○路某便利商
      店附近等候會合，被告則指派年約20歲之成年男子前往約
      定地點交付安非他命1包予莊城威，並收取現金4,500元，
      此據證人江智祥證稱：我有介紹朋友莊城威跟被告買毒品
      ，莊城威有買到毒品，是他們自己去交易，我有先告訴被
      告莊城威會打電話給他，我是跟被告說我有朋友要跟他買
      安非他命，被告說不熟，怕會出事，我有告訴被告那是我
      很好的朋友，不會出事，被告才答應，在被告答應之後我
      才把電話給莊城威等語（見原審卷第152頁、第153頁反面
      ），證人莊城威亦證稱：（提示0000000000電話96年3月2
      0日晚間10時39分31秒通訊監察譯文 ）我有打這通電話，
      當時我要幫朋友阿偉買安非他命，所以我先打電話給江智
      祥，問他有無認識的人可以買到安非他命，江智祥就說要
      等一下回電話給我，印象中隔五分多鐘，江智祥回電，並
      且留了一支行動電話號碼給我，我就以電話與對方聯絡，
      通話中的「五千」、「四五」指的是價錢，是1個也就是1
      包的價錢，對方跟我解釋是含袋與不含袋重量的差別，對
      方說會給多一點，這通電話只有大致講好要在新莊附近交
      貨，後來我又打電話過去問清楚詳細地點，聯絡時對方有
      說會叫他的朋友拿給我，後來是在新莊中華路一家便利商
      店附近，由另一名看起來不到20歲、自稱別人叫他來的男
      子交安非他命給我的，我是交付 4,500元給該名男子，對
      方後來有打電話給我，確認是否已經取得安非他命等語綦
      詳（見原審卷第94至96頁），經核渠等所證情節一致，並
      與上開通訊監察譯文內容相符，堪認證人莊城威確有透過
      證人江智祥介紹，以4,500元之價錢向被告購買重約1公克
      之安非他命 1包。被告雖辯稱伊接獲不認識之莊城威來電
      後，僅前往新莊去找友人「阿志」，並叫莊城威直接前往
      新莊找「阿志」購買安非他命，並未經手毒品及錢云云，
      惟依全篇通訊監察譯文，被告顯係先接獲其友人江智祥電
      話，江智祥告知有朋友亦有意購買安非他命，經徵得被告
      同意後，即將被告電話告知莊城威，由莊城威直接撥打電
      話予被告詢問購買安非他命事宜，且依被告於通話中就安
      非他命之重量、價錢、品質、含袋與否等交易細節，均直
      接於電話中與江智祥對談，甚而一再更改確認碰面交易地
      點，綜觀通篇譯文更無隻字片語提及所謂「阿志」之人，
      顯見被告實基於出賣者之身分，與有意購買安非他命之莊
      城威直接商討毒品交易內容，而未有其他人介入之情形。
      又證人莊城威雖與被告未曾謀面，惟係證人江智祥介紹而
      以電話向被告洽購安非他命，嗣到達被告指定之新莊市○
      ○路某便利商店後，係由表明受他人委託前來之年約20餘
      歲男子出面交付毒品並收取價金等情，已據莊城威證述明
      確，顯見被告係透過該男子交付安非他命及收取款項，僅
      未親自出面而已，被告辯護意旨指稱證人從未見過被告，
      無從證明交付毒品者係幫被告交貨云云，即非可採。該男
      子既依被告之囑咐出面交付安非他命並收取金錢，而參與
      實施販賣安非他命之構成要件行為，其與被告間堪認具有
      犯意聯絡與行為分擔，而屬販賣第二級毒品安非他命之共
      同正犯，亦足認定明確。被告前開所辯，無非係否認犯罪
      之詞，不足採信。
  (四)按安非他命係毒品危害防制條例規範之第二級毒品，販賣第
    二級毒品，其罪責甚重，更為政府及司法機關嚴厲查緝之違
    法行為；而安非他命為結晶固體，可任意分裝或增減其分量
    ，每次買賣出售之價格，亦隨交易雙方交情關係、當時毒品
    需求程度及所謂市場行情等因素，有所浮動調整，無論以原
    包裝賣出或分裝後再行出售，均可賺取價差而牟得利益。且
    安非他命價格昂貴，取得不易，販賣毒品者為政府嚴加查緝
    之重罪，若無利可圖，一般人自無甘冒遭查緝拘捕及科以重
    刑之風險，平白無端為出售安非他命之不法行為。被告與江
    智祥並非親故至交，與莊城威更素不相識，若被告出售安非
    他命毒品無利可得，豈有甘冒重刑之風險，一再供應其等取
    得安非他命之理？因認被告係以營利之犯意販賣安非他命予
    江智祥、莊城威，應屬合理之認定。
  (五)綜上，足認被告所辯，均係卸責之詞，不足採信。本件事證
    明確，被告販賣安非他命之犯行均堪認定，應依法論科。
  (六)又本件事實已明，如上所述。被告聲請傳訊不知詳細姓名、
    地址之證人小小，核無必要，又聲請傳訊證人王忠民以證明
    被告於96年 3月底前有正當職業云云。核亦與被告有無販賣
    毒品無關，核無必要，併此敘明。至於辯護人所稱 96.3.20
    這次，通聯紀錄說是紅包袋，但是被告說是衛生紙，二者不
    同云云。經核亦不足採為對被告有利之證明。
二、核被告所為，係犯毒品危害防制條例第4條第2項之販賣第二
    級毒品罪，共三罪。被告於販賣前持有安非他命之低度行為
    ，均為其販賣之高度行為所吸收，均不另論罪。被告就販賣
    安非他命予莊城威之犯行，與年約20歲之不詳姓名男子，有
    犯意聯絡及行為分擔，為共同正犯。被告所犯上開三次販賣
    安非他命犯行，其犯意各別，行為互殊，應予分論併罰。原
    審就事實一、（一）、（二）部分適用毒品危害防制條例第
    4條第 2項、第19條第1項，刑法第11條前段，並審酌被告為
    謀一己私利，即販賣毒品予他人，增長毒害、危害國民健康
    ，兼衡被告之素行、販賣毒品之次數、所得有限、犯後否認
    犯罪，暨犯罪之動機、目的、方法等一切情狀，分別就前二
    罪各量處有期徒刑柒年貳月，未扣案行動電話1具（含00000
    00000號門號SIM卡1枚 ），係供被告聯絡販賣毒品犯罪所用
    之物，且為被告所有，業據被告供承在卷，應依毒品危害防
    制條例第19條第 1項宣告沒收，如全部或一部不能沒收時，
    追徵其價額或以其財產抵償之。另被告販賣毒品所得價金，
    雖未扣案，惟係被告販賣毒品所得財物，應依毒品危害防制
    條例第19條第 1項規定宣告沒收，如全部或一部不能沒收時
    ，以其財產抵償之。經核原審認事用法均無不合，被告上訴
    否認犯罪，核無理由，應予以駁回。
三、至於事實一、（三）共同販賣部分，被告上訴否認犯罪雖無
    理由，惟查：沒收部分原審未諭知與共同正犯即不詳姓名者
    連帶沒收，尚有未合，原判決此部分應予以撤銷改判，並審
    酌被告為謀一己私利，即販賣毒品予他人，增長毒害、危害
    國民健康，兼衡被告之素行、所得有限、犯後否認犯罪，暨
    犯罪之動機、目的、方法等一切情狀，量處有期徒刑柒年貳
    月，未扣案行動電話1具 （含0000000000號門號SIM卡1枚）
    ，係供被告聯絡販賣毒品犯罪所用之物，且為被告所有，業
    據被告供承在卷，應依毒品危害防制條例第19條第 1項與不
    詳姓名之共犯宣告連帶沒收，如全部或一部不能沒收時，連
    帶追徵其價額或以其財產抵償之。另被告販賣毒品所得價金
    ，雖未扣案，惟係被告販賣毒品所得財物，應依毒品危害防
    制條例第19條第 1項規定宣告與不詳姓名者連帶沒收，如全
    部或一部不能沒收時，連帶以其財產抵償之。
四、上開改判部分所處之有期徒刑柒年貳月，與駁回部分所處之
    有期徒刑柒年貳月，柒年貳月。應定執行刑如主文所示。
據上論斷，應依刑事訴訟法第368條，第369條第1項、第364條、
毒品危害防制條例第4條第2項、第19條第1項，刑法第11條前段
、第28條、第51條第5款，判決如主文。
本案經檢察官陳明光到庭執行職務。
中    華    民    國    98    年    3    月    12    日
                  刑事第十一庭  審判長法  官  張連財
                                      法  官  林明俊
                                      法  官  楊照男
以上正本證明與原本無異。
如不服本判決，應於收受送達後10日內向本院提出上訴書狀，其
未敘述上訴之理由者並得於提起上訴後10日內向本院補提理由書
（均須按他造當事人之人數附繕本）「切勿逕送上級法院」。
                                      書記官  張美華
中    華    民    國    98    年    3     月    12    日
附錄：本案論罪科刑法條全文
毒品危害防制條例第4條：
製造、運輸、販賣第 1級毒品者，處死刑或無期徒刑；處無期徒
刑者，得併科新臺幣1000萬元以下罰金。
製造、運輸、販賣第2級毒品者，處無期徒刑或7年以上有期徒刑
，得併科新臺幣700萬元以下罰金。
製造、運輸、販賣第3級毒品者，處5年以上有期徒刑，得併科新
臺幣500萬元以下罰金。
製造、運輸、販賣第4級毒品者，處3年以上10年以下有期徒刑，
得併科新臺幣300萬元以下罰金。
製造、運輸、販賣專供製造或施用毒品之器具者，處1年以上7年
以下有期徒刑，得併科新臺幣100萬元以下罰金。
前5項之未遂犯罰之。


司法院資訊處製作；財團法人民間司法改革基金會備份。
